【裁判字號】    95,聲,978
【裁判日期】    950602
【裁判案由】    返還提存物
【裁判全文】
臺灣臺北地方法院民事裁定               95年度聲字第978號
聲  請  人
即  債權人  台灣日精股份有限公司
法定代理人  甲○○○
代  理  人  黃三榮律師
            鄭渼蓁律師
            翁焌旻律師
相  對  人
即  債務人  興碟科技股份有限公司
法定代理人  丁○○
相  對  人
即  債務人  丙○○
            周恒良
上列聲請人聲請返還提存物事件，本院裁定如下：
    主  文
本院九十三年度存字第三四九八號擔保提存事件聲請人所提存之
新臺幣玖萬元及面額新臺幣壹佰伍拾萬元之中國國際商業銀行可
轉讓定期存單准予返還。
    理  由
一、按訴訟終結後，供擔保人證明已定20日以上之期間，催告受
    擔保利益人行使權利而未行使，或法院依供擔保人之聲請，
    通知受擔保利益人於一定期間內行使權利並向法院為行使權
    利之證明而未證明者，法院應依供擔保人之聲請以裁定命返
    還其提存物，民事訴訟法第104條第1項第3款定有明文。前
    開規定，於其他依法令供訴訟上之擔保者準用之，並為同法
    第106條所規定。假扣押、假處分所保全之請求，其本案訴
    訟已獲全部勝訴判決或依督促程序之支付命令確定者，擔保
    提存之提存人得聲請法院提存所返還提存物，亦為提存法第
    16條所明定。
二、聲請意旨略以：聲請人曾對相對人聲請假扣押，依本院93年
    度裁全字第4572號民事裁定以新臺幣（下同）9萬元及面額
    150萬元之中國國際商業銀行可轉讓定期存單為相對人供擔
    保，並以本院93年度存字第3498號擔保提存事件提存。茲因
    聲請人已撤回對相對人興碟科技股份有限公司之假扣押執行
    聲請，並聲請本院94年度聲字第3051號通知受擔保利益人即
    相對人興碟科技股份有限公司於20日內行使權利，並向本院
    為行使權利之證明，惟相對人興碟科技股份有限公司並未於
    期限內提出行使權利之證明；另聲請人已就相對人丙○○、
    乙○○向本院聲請核發支付命令確定，聲請人本可依提存法
    第6條規定向提存所聲請返還提存物，惟本院94年度聲字第
    3051號裁定以相對人全體均為受擔保利益人，不得僅就其中
    一人聲請返還提存物，爰就相對人全體聲請返還提存物等語
    。聲請人所主張之事實，業據提出假扣押裁定、提存書、撤
    回假扣押執行聲請狀、通知行使權利裁定、公示送達公告與
    報紙、公示送達證書、支付命令、確定證明書等影本為證，
    並經本院依職權調閱上開保全程序卷宗、提存卷宗及聲請卷
    宗，查核屬實。聲請人聲請返還提存物，核無不合，應予准
    許。
中    華    民    國    95    年    6    月     2     日
                         民事第四庭  法  官  林玲玉
以上正本係照原本作成。
如對本裁定抗告須於裁定送達後10日內向本院提出抗告狀，並繳
納抗告費新臺幣1,000元。
中    華    民    國    95    年    6    月     2     日
                                     書記官  江虹儀


司法院資訊處製作；財團法人民間司法改革基金會備份。
